【裁判字號】    99,易,355
【裁判日期】    990722
【裁判案由】    竊盜
【裁判全文】
臺灣雲林地方法院刑事協商判決           99年度訴字第401號
                                       99年度易字第355號
公  訴  人  臺灣雲林地方法院檢察署檢察官
被      告  甲○○
指定辯護人  本院公設辯護人丙○○
上列被告因違反毒品危害防制條例等案件，經檢察官提起公訴（
99年度毒偵字第390 、469 、623 號、99年度偵字第2245號），
並聲請法院改依協商程序而為判決，本院認為適當，同意由法官
一人獨任進行協商判決程序，判決如下：
    主  文
甲○○施用第一級毒品，累犯，處有期徒刑捌月，扣案之第一級
毒品海洛因壹小包（驗餘淨重為零點零伍肆玖公克）沒收銷燬之
；扣案之包裹前揭第一級毒品海洛因之外包裝袋1 個沒收之。又
施用第一級毒品，累犯，處有期徒刑捌月。又施用第一級毒品，
累犯，處有期徒刑捌月，扣案之第一級毒品海洛因壹小包（驗餘
淨重為零點零貳零貳公克）沒收銷燬之；扣案之包裹前揭第一級
毒品海洛因之外包裝袋1 個沒收之。又竊盜，累犯，處有期徒刑
伍月，扣案之鑰匙壹支沒收之。應執行有期徒刑壹年拾壹月，扣
案之第一級毒品海洛因貳小包（其中壹小包驗餘淨重為零點零伍
肆玖公克，另壹小包驗餘淨重為零點零貳零貳公克）沒收銷燬之
；扣案之包裹前揭第一級毒品海洛因之外包裝袋貳個、鑰匙壹支
沒收之。
  事實及理由
一、犯罪事實：
    甲○○前於民國88年間，因施用毒品案件，經觀察、勒戒後
    ，認有繼續施用毒品之傾向，復經法院裁定令入戒治處所施
    以強制戒治，於88年12月08日停止戒治付保護管束釋放出所
    ，至89年05月05日保護管束期滿未經撤銷，視為強制戒治執
    行完畢，由臺灣板橋地方法院檢察署檢察官以89年度戒毒偵
    字第392 號不起訴處分確定。然其另於前揭強制戒治執行完
    畢釋放後5 年內之89年08月中旬某日起至89年11月12日或其
    採尿前4 日內某時止，因施用第一級毒品，經本院以90年度
    訴字第106 號判決判處有期徒刑10月確定（該次犯行經法院
    裁定令入戒治處所施以強制戒治，至90年11月28日停止戒治
    釋放出所，於91年02月18日保護管束期滿未經撤銷，視為強
    制戒治執行完畢），甫於92年01月27日縮刑期滿執行完畢（
    不構成累犯）。嗣於96年間，因竊盜案件，經臺灣嘉義地
    方法院以96年度易字第32號判決判處有期徒刑1 年確定；
    復因違反毒品危害防制條例案件，經臺灣嘉義地方法院以96
    年度訴字第212 號判決判處有期徒刑7 月確定，上開、
    罪，經臺灣嘉義地方法院以96年度聲減字第609 號裁定減刑
    並定其應執行有期徒刑8 月又15日確定，於96年08月28日縮
    刑期滿執行完畢。又因竊盜案件，經本院以97年度港簡字
    第161 號判決判處有期徒刑3 月確定；再因違反毒品危害
    防制條例案件，經本院以97年度訴字第692 號判決判處有期
    徒刑5 月確定，後揭、罪，經本院以98年度聲字第230
    號裁定應執行有期徒刑7 月確定，甫於98年07月01日縮刑期
    滿執行完畢。詎其仍不知悔改，分別為下列犯行：
  (一)於99年03月24日18時許，基於施用第一、二級毒品之犯意，
    在雲林縣麥寮鄉○○路城鄉運動公園內，以將海洛因及甲基
    安非他命混合置於針筒內注射之方式，同時施用第一、二級
    毒品海洛因、甲基安非他命1 次。
  (二)於99年04月06日15時許，基於施用第一、二級毒品之犯意，
    在雲林縣麥寮鄉○○路城鄉運動公園內，以將海洛因及甲基
    安非他命混合置於針筒內注射之方式，同時施用第一、二級
    毒品海洛因、甲基安非他命1 次。
  (三)於99年04月09日08時30分許，基於施用第一、二級毒品之犯
    意，在雲林縣褒忠鄉鎮安府之廁所內，以將海洛因及甲基安
    非他命混合置於針筒內注射之方式，同時施用第一、二級毒
    品海洛因、甲基安非他命1 次。
  (四)於99年04月27日13時30分許，竟意圖為自己不法之所有，在
    設於雲林縣臺西鄉○○路293 號之臺西鄉鄉公所之機車停車
    棚內，見臺西鄉鄉公所所有之車牌號碼130-DYD 號黑色重機
    車放置於該處，遂持其所有之鑰匙1 支（已扣案）插入該重
    機車車頭電門發動引擎，以此方式竊取臺西鄉鄉公所之前揭
    重機車1 部（價值據臺西鄉鄉公所之人乙○○稱約新臺幣【
    下同】1 萬元），得手後旋騎乘離去，並將車身漆成白色。
  嗣先於99年03月24日19時45分許，在雲林縣麥寮鄉○○村○○
  路228 號前，因行跡可疑，為警攔查，當場扣得其所有之第一
  級毒品海洛因1 小包（驗餘淨重為0.0549公克），並經警採集
  其尿液送驗，結果呈可待因、嗎啡、甲基安非他命、安非他命
  陽性反應；復於99年04月07日經警通知至臺西分局崙豐派出所
  製作筆錄，經警徵得其同意，採集其尿液送驗，結果呈嗎啡、
  甲基安非他命、安非他命陽性反應；又於99年04月09日，在雲
  林縣東勢鄉○○村○○路65號前，因行跡可疑，為警攔查，當
  場扣得其所有之第一級毒品海洛因1 小包（驗餘淨重為0.0202
  公克），並經警採集其尿液送驗，結果呈可待因、嗎啡、甲基
  安非他命、安非他命陽性反應。嗣於99年04月27日16時許，乙
  ○○報案，經警循線於翌日17時30分許，在雲林縣臺西鄉○○
  村○○○○○道路旁之草叢內，起獲前揭車牌號碼130-DYD 號
  重機車（業已發還乙○○領回），並扣得甲○○所有供為本件
  竊盜犯行所用之鑰匙1 支，始查悉上情。
二、證據名稱：
  (一)被告甲○○於偵查及本院訊問時之自白。
  (二)正修科技大學超微量研究科技中心99年04月13日報告編號：
    R00-0000-000號尿液檢驗報告、正修科技大學超微量研究科
    技中心99年04月26日報告編號：R00-0000-000號尿液檢驗報
    告、正修科技大學超微量研究科技中心99年04月26日報告編
    號：R00-0000-000號尿液檢驗報告各1份。
  (三)雲林縣警察局毒品犯罪嫌疑人尿液採驗作業管制紀錄、雲林
    縣警察局臺西分局委託檢驗尿液代號與真實姓名對照認證單
    各1 份。
  (四)行政院衛生署草屯療養院99年04月22日草療鑑字第09904001
    28號鑑定書、行政院衛生署草屯療養院99年04月22日草療鑑
    字第0990400132號鑑定書各1紙。
  (五)證人即臺西鄉鄉公所之人乙○○於警詢之指述。
  (六)贓物認領保管單、雲林縣警察局車輛協尋電腦輸入單各1份
    及現場查證照片6張。
  (七)扣案之白色粉末2小包（其中1 小包驗餘淨重為0.0549公克
    ，另1 小包驗餘淨重為0.0202克）；扣案之鑰匙1 支。
  (八)刑案資料查註紀錄表、全國施用毒品案件紀錄表、矯正簡表
    及臺灣板橋地方法院檢察署檢察官89年度戒毒偵字第392 號
    不起訴處分書各1 份。
三、本案經檢察官與被告、辯護人於審判外達成協商之合意，且
    被告已認罪，其合意內容為：甲○○施用第一級毒品，累犯
    ，處有期徒刑8 月，扣案之第一級毒品海洛因1 小包（驗餘
    淨重為0.0549公克）沒收銷燬之；扣案之包裹前揭第一級毒
    品海洛因之外包裝袋1 個沒收之。又施用第一級毒品，累犯
    ，處有期徒刑8 月。又施用第一級毒品，累犯，處有期徒刑
    8 月，扣案之第一級毒品海洛因1 小包（驗餘淨重為0.0202
    公克）沒收銷燬之；扣案之包裹前揭第一級毒品海洛因之外
    包裝袋1 個沒收之。又竊盜，累犯，處有期徒刑5 月，扣案
    之鑰匙1 支沒收之。應執行有期徒刑1 年11月，扣案之第一
    級毒品海洛因2 小包（其中1 小包驗餘淨重為0.0549公克，
    另1 小包驗餘淨重為0.0202公克）沒收銷燬之；扣案之包裹
    前揭第一級毒品海洛因之外包裝袋2 個、鑰匙1 支沒收之。
四、至扣案之白色粉末2 小包（其中1 小包送驗淨重為0.0589公
    克，驗餘淨重為0.0549公克，另1 小包送驗淨重為0.0242公
    克，驗餘淨重為0.0202公克），鑑定結果均確含海洛因之成
    分，屬毒品危害防制條例第2 條第2 項第1 款所列之第一級
    毒品，有行政院衛生署草屯療養院99年04月22日草療鑑字第
    0990400128號鑑定書、行政院衛生署草屯療養院99年04月22
    日草療鑑字第0990400132號鑑定書各1 紙在卷可考（見臺灣
    雲林地方法院檢察署〈下稱雲林地檢〉99年度毒偵字第390
    號卷第47頁、雲林地檢99年度毒偵字第469 號卷第42頁），
    應依同條例第18條第1 項前段之規定，沒收銷燬之；至扣案
    之包裹前揭第一級毒品海洛因之外包裝袋2 個，亦均係被告
    所有供其為本件犯罪事實(一)、(三)施用犯罪使用，扣案之鑰匙
    1 支，係被告所有供其為本件犯罪事實(四)竊盜使用，業據被
    告於本院審理時供述至明（見本院99年度訴字第401 號卷第
    20頁背面至第21頁正面；本院99年度易字第355 號卷第24頁
    背面），爰均依刑法第38條第1 項第2 款之規定，宣告沒收
    。
五、應適用之法條：刑事訴訟法第455 條之2 第1 項、第455 之
    4 第2 項、第455 條之8 、第454 條第1 項，毒品危害防制
    條例第10條第1 項、第2 項、第18條第1 項前段，刑法第11
    條前段、第320 條第1 項、第55條、第47條第1 項、第38條
    第1 項第2 款、第51條第5 款，刑法施行法第1 條之1 第1
    項、第2 項前段。
六、協商判決原則上不得上訴。但有刑事訴訟法第455 條之4 第
    1 項第1 款「於本訊問程序終結前，被告撤銷協商合意或檢
    察官撤回協商聲請者」；第2 款「被告協商之意思非出於自
    由意志者」；第4 款「被告所犯之罪非第455 條之2 第1 項
    所定得以協商判決者」；第6 款「被告有其他較重之裁判上
    一罪之犯罪事實者」；第7 款「法院認應諭知免刑或免訴、
    不受理者」情形之一，或協商判決違反同條第2 項「法院應
    於協商合意範圍內為判決；法院為協商判決所科之刑，以宣
    告緩刑或2 年以下有期徒刑、拘役或罰金為限」等規定者（
    以上均簡稱但書情形）外，不在此限（即有但書情形，依法
    仍得上訴）。
七、本件如有上述但書情形，且不服本判決時，得自收受判決送
    達之日起10日內，向本院提出上訴狀（須附繕本），上訴於
    第二審法院。
本案經檢察官魏偕到庭執行職務。
中    華    民    國    99    年    7     月    22    日
                  刑事第六庭    法  官  陳佩怡
以上正本證明與原本無異。
                                書記官  林佳慧
中    華    民    國    99    年    7     月    22    日
附錄本案論罪科刑法條全文：
毒品危害防制條例第10條
施用第一級毒品者，處 6 月以上 5 年以下有期徒刑。
施用第二級毒品者，處 3 年以下有期徒刑。
刑法第320條
意圖為自己或第三人不法之所有，而竊取他人之動產者，為竊盜
罪，處5  年以下有期徒刑、拘役或 5 百元以下罰金。
意圖為自己或第三人不法之利益，而竊佔他人之不動產者，依前
項之規定處斷。
前二項之未遂犯罰之。

司法院資訊處製作；財團法人民間司法改革基金會備份。
